臺灣新竹地方法院簡易庭裁定
                                     111年度竹秩字第26號
移送機關    新竹市警察局第一分局                    
被移送人    陳志強


            陳昱文


上列被移送人因違反社會秩序維護法案件，經移送機關於民國11
1年7月2日以竹市警一分社維字第1110015626號移送書移送審理
，本院裁定如下：
    主  文
陳志強、陳昱文均不罰。
    理  由
一、移送意旨略以：被移送人陳志強、陳昱文於民國111年5月20
    日15時許，至被害人徐素月位於新竹市○區○○路000號之賢記
    紙業有限公司內，由陳昱文以全程錄影公司內部，陳志強則
    將爆料公社網站上的截圖畫面交給公司員工，再轉交給徐素
    月之子杜世鵬，以此方式滋擾工廠、公司行號。因認被移送
    人陳志強、陳昱文均涉有社會秩序維護法第68條第2款之藉
    端滋擾工廠、公司行號行為等語。
二、按犯罪事實應依證據認定之，無證據不得認定犯罪事實，上
    開規定於違反社會秩序維護法案件亦準用之，刑事訴訟法第
    154條第2項、社會秩序維護法第92條定有明文。又認定不利
    於被告之事實，須依積極證據，苟積極證據不足為不利被告
    之認定時，即應為有利於被告之認定，更不必有何有利之證
    據。而認定犯罪事實所憑之證據，雖不以直接證據為限，間
    接證據亦包括在內；然而無論直接或間接證據，其為訴訟上
    之證明，須於通常一般之人均不致有所懷疑，而得確信其為
    真實之程度者，始得據為有罪之認定，倘其證明尚未達到此
    一程度，而有合理之懷疑存在時，即無從為有罪之認定。又
    按依社會秩序維護法第45條第2項之規定，警察機關移請裁
    定之案件，該管簡易庭認為不應處罰為適當者，得逕為不罰
    之裁定。復按藉端滋擾住戶、工廠、公司行號、公共場所或
    公眾得出入之場所者，處3日以下拘留或新臺幣12,000元以
    下罰鍰，社會秩序維護法第68條第2款定有明文；其立法意
    旨，由法條文字將「住戶、工廠、公司行號、公共（眾）場
    所」列為保護對象可知，該條文乃在保護多數人聚集之場所
    ，其場域之安寧秩序不受侵害，至於個人而未涉及多數人者
    即非屬本條規定之保護對象；又該規定所謂「藉端滋擾」，
    即應指行為人有滋擾場所之本意，以言語、行動等方式，藉
    特定事端以擴大發揮，踰越該事端在一般社會大眾觀念中所
    容許之合理範圍，而擾及場所之安寧秩序致難以維持或回復
    者而言。倘行為人因特定事端在住戶、工廠、公共場所等範
    圍，其言行並未逾越一般大眾觀念中容許的合理範圍，或其
    言行對場所秩序之影響未達難以維持或回復者，即難認有所
    謂「藉端滋擾」之情事。
三、移送機關認上開被移送人陳志強、陳昱文於上開時、地涉有
    社會秩序維護法第68條第2款之行為，無非係以被移送人2人
    於警詢之供述、被害人徐素月於警詢之指述、偵查報告、新
    竹市警察局第一分局樹林頭派出所受（處）理案件證明單及
    爆料公社網站上的截圖畫面為證。惟查：
(一)訊據被移送人陳志強、陳昱文固坦承有於上開時、地，至被
    害人徐素月之公司，由陳昱文以全程錄影公司內部，陳志強
    則將爆料公社網站上的截圖畫面交給公司員工，惟堅決否認
    有何藉端滋擾工廠、公司行號行為，陳志強辯稱：我只有禮
    貌的問裡面員工，請他們幫我聯繫杜世鵬，在爆料公社上看
    到一個關於賢記紙業杜世鵬欠錢的文章，我就把這個頁面列
    印下來，請賢記紙業員工轉交給杜世鵬，我也是好意，得知
    這個消息就來找杜世鵬，我是好心地請裡面員工通知杜世鵬
    ，僅此而已等語；陳昱文則辯稱：我從頭到尾就只有錄影，
    一句話也沒說，也沒做其他事等語。經互核被移送人2人所
    述，被移送人2人雖有於上開時、地錄影及交付爆料公社網
    站上的截圖畫面，惟是否構成移送意旨所述社會秩序維護法
    第68條第2款之藉端滋擾工廠、公司行號行為，已有可疑。
(二)再者，被害人徐素月於警詢時陳稱：111年5月20日15時，兩
    名男子隨意拍攝並放一張爆料公社截圖的紙張在我公司櫃檯
    上；我當時不在現場，只有一個女職員在現場，那兩名男子
    問女職員杜敬義、杜世鵬在不在，然後又講一大堆話，女職
    員當時正在忙就沒注意聽，但有看到兩名男子把一張紙放在
    櫃台上，之後就沒再注意了，女職員當下有傳訊息給我，回
    到公司後才調閱監視器；當下女職員再忙也沒聽到他們講了
    甚麼，後來調閱監視器看也沒發現還有其他行為，只有一直
    拍攝公司內部而已等語。是被移送人否認有藉端滋擾之行為
    ，而依上開被移送人2人警詢之供述及被害人警詢之指述，
    被移送人2人僅有於上開時、地由陳昱文在現場錄影，陳志
    強則將爆料公社網站上的截圖畫面放在櫃台上之行為，其2
    人手段尚屬平和，並無為喧嘩、喊叫、阻擋他人行動或其他
    暴力、攻擊之舉動，該等行為對工廠、公司行號之影響尚難
    認已達難以維持或回復之程度。　　
四、揆諸上開說明，被移送人2人有何其他言詞或行動藉端滋擾
    工廠、公司行號之行為，進而造成社會安寧秩序影響之情事
    ，移送機關所提出之事證，並無法證明被移送人2人該當社
    會秩序維護法第68條第2款之處罰要件。此外，復查無其他
    證據足資證明被移送人2人有何違反社會秩序維護法第68條
    第2款規定之行為，揆諸上開法條及說明，本件應對被移送
    人陳志強、陳昱文為不罰之諭知。
五、依社會秩序維護法第45條第2項，裁定如主文。
中　　華　　民　　國　　111 　年　　8 　　月　　30　　日
                  新竹簡易庭  法  官  馮俊郎
以上正本證明與原本無異。
如不服本裁定，應於裁定送達後5日內向本院提出抗告狀。
中　　華　　民　　國　　111 　年　　8 　　月　　31　　日
                              書記官  彭筠凱